臺灣臺北地方法院刑事判決
110年度審易字第2103號
公  訴  人  臺灣臺北地方檢察署檢察官
被      告  白明忠



上列被告因過失傷害案件，經檢察官提起公訴（110年度偵字第3
 1897號），本院判決如下：
    主  文
本件公訴不受理。
    理  由
一、公訴意旨詳如附件起訴書所載。
二、按告訴乃論之罪，告訴人於第一審辯論終結前得撤回其告訴
    ，又告訴經撤回者，應諭知不受理之判決，並得不經言詞辯
    論為之，刑事訴訟法第238條第1項、第303條第3款、第307
    條分別定有明文。
三、本件被告白明忠經檢察官依刑法第284條前段之過失傷害罪
    提起公訴，然刑法第284條前段之過失傷害罪依同法第287條
    前段規定，須告訴乃論。茲據告訴人李嘉弟於本院言詞辯論
    終結前具狀向本院表明撤回告訴，有刑事撤回告訴狀1份附
    卷足稽，爰就本案依前揭規定，不經言詞辯論，逕為不受理
    之判決。
據上論斷，應依刑事訴訟法第303條第3款、第307條，判決如主
文。
中　　華　　民　　國　　111 　年　　4 　　月　　6 　　日
                    刑事第二十庭法  官    謝欣宓
上正本證明與原本無異。 
如不服本判決應於收受送達後20日內向本院提出上訴書狀，並應
敘述具體理由；其未敘述上訴理由者，應於上訴期間屆滿後20日
內向本院補提理由書（均須按他造當事人之人數附繕本）「切勿
逕送上級法院」。告訴人或被害人如對於本判決不服者，應具備
理由請求檢察官上訴，其上訴期間之計算係以檢察官收受判決正
本之日期為準。因疫情而遲誤不變期間，得向法院聲請回復原狀
。
                                書記官    朱俶伶　
中　　華　　民　　國　　111 　年　　4 　　月　　6 　　日
附件
臺灣臺北地方檢察署檢察官起訴書
                                    110年度偵字第31897號
　　被　　　告　白明忠　男　35歲（民國00年0月00日生）
　　　　　　　　　　　　住屏東縣○○鎮○○路000巷00弄00
　　　　　　　　　　　　號
　　　　　　　　　　　　居新北市○○區○○路000號1樓
　　　　　　　　　　　　國民身分證統一編號：Z000000000號
上列被告因過失傷害案件，已經偵查終結，認應提起公訴，茲將
犯罪事實及證據並所犯法條分敘如下：
　　　　犯罪事實
一、白明忠受漢陽保全股份有限公司（下稱漢陽保全公司）之雇
    用，並經漢陽保全公司派駐在址設臺北市○○區○○路0號之家
    樂福賣場桂林店擔任派遣勞工。白明忠於民國109年10月17
    日11時許，在前揭家樂福賣場桂林店之1樓大廳，推動移置
    整排購物推車時，竟疏未注意李嘉弟步行於整排購物推車前
    方，致白明忠所推動之整排購物推車之最前端不慎自後撞及
    李嘉弟，造成李嘉弟倒地，受有左膝壓砸傷及骨盆骨折、左
    側恥骨骨折、腰椎韌帶挫傷等傷害。
二、案經李嘉弟告訴偵辦。
　　　　證據並所犯法條
一、證據清單及待證事實：
編號 證據名稱 待證事實 1 被告白明忠於警詢及偵查中之供述 被告坦承於前揭時、地推動整排購物推車時，不慎自後撞到告訴人之事實，惟辯稱：係前端第一台推車因不明原因鍊條鬆脫而滑動，才不小心撞到告訴人，伊在推動整排購物推車前，都會喊「推車要來了」，以提醒民眾注意云云。 2 告訴人李嘉弟於警詢及偵查中之指訴 全部犯罪事實。 3 告訴人提出之永康診所診斷證明書1張、臺北市立聯合醫院（中興院區）診斷證明書1張、全昌堂中醫醫院診斷證明書3張 證明告訴人受有前揭傷害之事實。 4 案發現場監視器錄影光碟1遍及檢察官指揮檢察事務官製作之勘驗報告1份 證明被告於前揭時、地推動整排購物推車時，推車最前端不慎自後撞及告訴人之事實。 
二、核被告白明忠所為，係犯刑法第284條前段之過失傷害罪嫌
    。
三、依刑事訴訟法第251條第1項提起公訴。
　　此　致
臺灣臺北地方法院
中　　華　　民　　國　 110　　年　　11　　月　　16　　日
　　　　　　　　　　　　　　　檢　察　官　戚瑛瑛
本件正本證明與原本無異
中　　華　　民　　國　 110　　年　　11　　月　　30    日
  　　　　　　　　　　　　    書　記　官  呂幸融 
附錄本案所犯法條全文
中華民國刑法第284條
（過失傷害罪）
因過失傷害人者，處1年以下有期徒刑、拘役或10萬元以下罰金
；致重傷者，處3年以下有期徒刑、拘役或30萬元以下罰金。